Config:
  hfst:
    Gen: ../../../src/generator-gt-norm.hfst
    Morph: ../../../src/analyser-gt-norm.hfst
  xerox:
    Gen: ../../../src/generator-gt-norm.xfst
    Morph: ../../../src/analyser-gt-norm.xfst
    App: lookup


# Comments after each noun:
# ok = checked against 
# ? = not checked

# Even-syllabla nouns with 4 syllables. Lexicon GÅNÅGIS, CELSIUS, JIHPELIJ, OARJJILIJ, VIESSOMIJ

Tests:
  Noun - árradis: # GÅNÅGIS
    árradis+N+Sg+Nom: árradis 
    árradis+N+Sg+Gen: árradisá
    árradis+N+Sg+Ill: árradissaj
    árradis+N+Pl+Ill: árradisájda
    árradis+N+Ess: árradissan

  Noun - vásádus: # GÅNÅGIS
    vásádus+N+Sg+Nom: vásádus 
    vásádus+N+Sg+Gen: vásádusá
    vásádus+N+Sg+Gen+PxDu1: vásádusáma
    vásádus+N+Sg+Acc: vásádusáv
    vásádus+N+Sg+Ine: vásádusán 
    vásádus+N+Sg+Ill: vásádussaj
    vásádus+N+Sg+Ela: vásádusás
    vásádus+N+Sg+Com: vásádusájn
    vásádus+N+Pl+Nom: vásádusá
    vásádus+N+Pl+Gen: vásádusáj
    vásádus+N+Pl+Acc: vásádusájt
    vásádus+N+Pl+Ine: vásádusájn
    vásádus+N+Pl+Ill: vásádusájda
    vásádus+N+Pl+Ill+PxPl2: vásádusájdiseda
    vásádus+N+Pl+Ela: vásádusájs
    vásádus+N+Pl+Com: vásádusáj
    vásádus+N+Ess: vásádussan
    vásádus+N+Der/Dimin+N+Sg+Nom: vásádusásj

  Noun - kompendium: # CELSIUS
    kompendium+N+Sg+Nom: kompendium
    kompendium+N+Sg+Acc: kompendiumav
    kompendium+N+Sg+Com: kompendiumajn
    kompendium+N+Ess: kompendiuman

  Noun - lullilij: # JIHPELIJ
    lullilij+N+Sg+Nom: lullilij
    lullilij+N+Sg+Acc: lullilaháv
    lullilij+N+Pl+Com: lullilaháj
    lullilij+N+Ess: lullilahán

  Noun - ålggolij: # JIHPELIJ
    ålggolij+N+Sg+Nom: ålggolij
    ålggolij+N+Sg+Acc: ålggolaháv
    ålggolij+N+Pl+Com: ålggolaháj
    ålggolij+N+Ess: ålggolahán

  Noun - allilij: # OARJJILIJ
    allilij+N+Sg+Nom: allilij 
    allilij+N+Sg+Ill: alliliháj 

  Noun - dahkamuj: # VIESSOMUJ
    dahkamuj+N+Sg+Nom: dahkamuj 
    dahkamuj+N+Sg+Ine: dahkamuhán
    dahkamuj+N+Sg+Ill: dahkamuháj
    dahkamuj+N+Der/Dimin+N+Sg+Nom: dahkamuhásj

  Noun - låhkåmuj: # VIESSOMUJ
    låhkåmuj+N+Sg+Nom: låhkåmuj 
    låhkåmuj+N+Sg+Gen: låhkåmuhá
    låhkåmuj+N+Sg+Ill: låhkåmuháj


